【裁判字號】    90,訴,285
【裁判日期】    900316
【裁判案由】    毒品危害防制條例
【裁判全文】
臺灣板橋地方法院刑事判決                            九十年度訴字第二八五號
    公  訴  人  臺灣板橋地方法院檢察署檢察官
    被      告  甲○○
右列被告因違反毒品危害防制條例案件，經檢察官提起公訴（八十九年度毒偵字第五
六六六號、第五七四三號），本院判決如左：
    主  文
甲○○施用第一級毒品，累犯，處有期徒刑柒月，又連續施用第二級毒品，累犯，處
有期徒刑柒月。應執行有期徒刑壹年壹月。
扣案之第二級毒品安非他命壹包（毛重零點肆肆公克）、安非他命壹包（淨重零點參
公克）、安非他命殘渣袋參個（量微無法秤重）沒收銷燬，扣案之吸食器貳組、吸管
參支、瓶子壹只，均沒收。
    事  實
一、甲○○曾於民國八十四年五月四日因違反麻醉藥品管理條例、槍砲彈藥刀械管制
    條例等案件經判處有期徒刑九月確定，後於八十五年十月十五日縮短刑期假釋，
    刑期至八十五年十二月七日屆滿以已執行論。詎仍不知悔改，前因施用毒品案件
    ，經本院以八十七年度訴字第九五五號裁定令入戒治處所施以強制戒治一年，於
    八十九年七月十二日執行完畢，由本院以八十九年七月二十七日以八十七年度訴
    字第九五五號判決免刑確定。復基於施用第二級毒品之概括犯意，自八十九年八
    月十八日起至八十九年八月二十三日日間止，連續多次在台北縣三峽鎮○○路四
    二一號住處施用第二級毒品安非他命多次，並於八十九年八月二十三日二十二時
    三十分許採尿前二十六小時內之某時，在前開住所，施用第一級毒品海洛因一次
    。為警分別於八十九年八月十八日十七時三十分許在台北縣三峽鎮○○路四二一
    號旁之竹林內查獲，並扣得其所有之第二級毒品安非他命一包（毛重○‧四四公
    克）、殘渣袋三個（量微無法秤重）、供施用毒品所用之吸食器二組、吸管三支
    、瓶子一只，復於八十九年八月二十三日二十一時三十分許在台北縣土城市○○
    路底公墓旁（起訴書誤為係在八十九年八月十八日十七時三十分許在台北縣三峽
    鎮○○路四二一號）查獲，並扣得安非他命一包（淨重○‧三公克）。現經本院
    以八十九年度毒聲字第六二五○號裁定令入戒治處所施以強制戒治一年。
二、案經台北縣警察局三峽分局、永和分局報請台灣板橋地方法院檢察署檢察官偵查
    起訴。
    理  由
一、右揭事實，業據被告甲○○於本院審理時坦承不諱，並有本院八十七年度訴字第
    九五五號裁定、八十七年度訴字第九五五號判決、八十九年度毒聲字第六二五○
    號裁定、臺灣高等法院檢察署刑案紀錄簡覆表、台灣高等法院被告全國前案紀錄
    表在卷可稽。被告於八十九年八月二十三日經查獲後所採尿液，經以酵素免疫分
    析法及氣相層析質譜儀法檢驗，呈安非他命及嗎啡陽性反應，亦有台灣檢驗科技
    股份有限公司濫用藥物尿液檢驗報告乙份可憑。復有被告經查獲時扣得之第二級
    毒品安非他命一包（毛重○‧四四公克）、吸食器二組、吸管三支、殘渣袋三個
    、瓶子一只、安非他命一包（淨重○‧三公克）可資佐證，足證前開自白屬實。
    被告於強制戒治期滿並為不起訴處分後，五年內再施用毒品之事證明確，其犯行
    堪以認定，自應依法論科。
二、核被告所為，係犯毒品危害防制條例第十條第一項及第二項之罪。其持有第一級
    毒品海洛因及第二級毒品安非他命之低度行為，為施用之高度行為所吸收，不另
    論罪。其先後多次施用第二級毒品之犯行，時間緊接，犯罪構成要件相同，顯係
    基於概括犯意所為，應依連續犯之規定論以一罪，並加重其刑。又被告所犯上開
    二罪間，犯意各別、行為互殊，應予分論併罰。被告曾於八十四年五月四日因違
    反麻醉藥品管理條例、槍砲彈藥刀械管制條例等案件經判處有期徒刑九月確定，
    後於八十五年十月十五日縮短刑期假釋，刑期至八十五年十二月七日屆滿以已執
    行論。有臺灣高等法院檢察署刑案紀錄簡覆表一份可按，其於刑之執行完畢後五
    年之內再犯有期徒刑以上之罪，為累犯，應依刑法第四十七條之規定就施用第一
    級毒品部分加重其刑、就施用第二級毒品部分遞予加重其刑。爰審酌被告前有多
    次施用毒品前科，於毒品危害防制條例施行後再次施用毒品，在經送觀察、勒戒
    、強制戒治執行完畢，並經為免刑判決後，旋復觸犯本罪，顯見戒除毒癮之意志
    薄弱，惟念其犯行係戕害自身，對社會治安之危害尚非甚鉅，暨其犯後尚知坦承
    犯行等一切情狀，各量處如主文所示之刑，並定其應執行之刑，以示懲儆。扣案
    之第二級毒品安非他命二包（各為毛重○‧四四公克、淨重○‧三公克）、殘渣
    袋三個（量微無法秤重），係查獲之毒品，不問屬於犯人與否，均依毒品危害防
    制條例第十八條第一項前段之規定宣告沒收銷燬。至扣案之吸食器二組、吸管三
    支、瓶子一只，為被告所有，供施用安非他命所用之物，業經被告供明在卷，查
    其性質僅係日常用品臨時替代使用之物，無論就其性質上或使用上，均非專供施
    用毒品之器具，爰依刑法第三十八條第一項第二款宣告沒收。
據上論斷，應依刑事訴訟法第二百九十九條第一項前段，毒品危害防制條例第十條第
一項、第二項、第二十三條第二項前段、第十八條第一項前段，刑法第十一條前段、
第五十六條、第四十七條、第五十一條第五款、第三十八條第一項第二款，判決如主
文。
本案經檢察官馬中琍到庭執行職務。
中      華      民      國    九十      年      三      月     十六     日
                          臺灣板橋地方法院刑事第五庭
                                        法  官  王  偉  光
右正本證明與原本無異。
如不服本判決，應於判決送達後十日內向本院提出上訴狀 。
                                        書記官  陳  怡  君
中      華      民      國    九十      年      三      月     十九     日
附錄本案論罪科刑法條全文：
毒品危害防制條例第十條：
施用第一級毒品者，處六月以上五年以下有期徒刑。
施用第二級毒品者，處三年以下有期徒刑。


司法院資訊處製作；財團法人民間司法改革基金會備份。
